Minutes et répertoires du notaire Jules MALINGRE, 22 novembre 1675 - 15 février 1704 (étude XIII)
Archives nationales
- Minutes de Jules MALINGRE, 22 novembre 1675 - juin 1704; MC/ET/XIII/85 - MC/ET/XIII/146
  - Minutes. 1701, janvier - 1701, juin, janvier 1701 - juin 1701; MC/ET/XIII/140
    - Malvé (Charles) maître sculpteur rue de la Lune § Vente de marbre à .., 23 avril 1701; MC/ET/XIII/140
      acte de vente; Malvé, Charles
    - Tilliard (Jean), maître menuisier, rue Montorgueil § Apprentissage, 26 avril 1701; MC/ET/XIII/140
      contrat d'apprentissage; Tilliard, Jean
    - Canople (Simon) maître horloger rue du Carême prenant § bail, 5 mai 1701; MC/ET/XIII/140
      bail; Canople, Simon
    - Hallot (Etienne) juré expert entrepreneur de bâtiments rue Saint Martin § Mariage du fils de .., 11 mai 1701; MC/ET/XIII/140
      contrat de mariage; Hallot, Etienne
    - Hallot (Etienne) maître maçon rue Montmartre § Mariage de .., 11 mai 1701; MC/ET/XIII/140
    - Bremontier (Claude), peintre, rue Montmartre § Mariage de .., 12 juin 1701; MC/ET/XIII/140
      contrat de mariage; Bremontier, Claude
    - Bremontier (Guillaume), peintre, rue Montmartre § Mariage du fils de .., 12 juin 1701; MC/ET/XIII/140
      contrat de mariage; Bremontier, Guillaume
    - Langlois (Nicolas) potier d'étain sous les Piliers de Halles § bail par .., 28 juin 1701; MC/ET/XIII/140
      bail; Langlois, Nicolas
  - Minutes. 1701, juillet - 1701, décembre, juillet 1701 - décembre 1701; MC/ET/XIII/141
    - Mise en apprentissage par Jean Lemanceau, cocher, de son fils Jean-Baptiste Paul, âgé de 13 ans, pour 3 ans chez Jean Raon, sculpteur ordinaire du roi, au Vieux-Louvre, sans rien débourser., 7 juillet 1701; MC/ET/XIII/141
      contrat d'apprentissage; Louvre (palais du); Lemanceau, Jean; Lemanceau, Jean-Baptiste Paul; Raon, Jean; conducteur de véhicules; sculpteur
    - Guillou (François), maître peintre, rue des Fossés Montmartre § Société constituée par .., 9 juillet 1701; MC/ET/XIII/141
      acte de société; Guillou, François
    - HANARD (Etienne) Maître menuisier Rue M au conseil. § Présent au contrat d'apprentissage BERTRAND, chez MATHIEU., 10 juillet 1701; MC/ET/XIII/141
      contrat d'apprentissage; Hanard, Etienne
    - Menuisier (apprentissage) § Mise en apprentissage par Bertrand, voiturier, de son fils Maurice âgé de 17 ans pour 6 ans chez Mathieu (André), qui versera trois livres chaque semaines, la seconde année de son apprentissage et pendant les quatre dernières années 12 sols par jour de travail., 10 juillet 1701; MC/ET/XIII/141
      contrat d'apprentissage; Bertrand, M.
    - Mathieu (André), maître menuisier, rue de Cléry § Mise en apprentissage chez .., 10 juillet 1701; MC/ET/XIII/141
      contrat d'apprentissage; Mathieu, André
    - LEBEAU (André) rue des Gravillier Maître menuisier § Présent au contrat d'apprentissage BERTRAND, chez MATHIEU -, 10 juillet 1701; MC/ET/XIII/141
    - PLUYOTTE (Gilles) Marchand tapissier Rue de Richelieu § Bail d'une maison à .., 13 juillet 1701; MC/ET/XIII/141
      bail; Pluyotte, Gilles
    - Constitution de rente au profit de Marin Bellan, sculpteur ordinaire du roi, demeurant rue Poissonnière., 26 juillet 1701; MC/ET/XIII/141
    - Constitution de rente au profit de Jules Degoullon, sculpteur ordinaire du roi, demeurant au Carrousel, paroisse Saint-Germain-l'Auxerrois., 26 juillet 1701; MC/ET/XIII/141
    - SIMON (Lauchert) Maître maçon Rue neuve Saint Martin § Devis des ouvrages de maçonnerie à faire dans une maison rue des Déchargeurs par .., 29 juillet 1701; MC/ET/XIII/141
      devis; Simon, Lauchert
    - Mariage entre Jacques DAVID, maître de danse, rue Lévêque, fils de défunt Jacques DAVID laboureur, et de Renée DESRUS et Marie Catherine HANNOYER, fille de défunt Jacques HANNOYER, marchand sellier carossier. Parmi les témoins, Etienne MOREL, maître à danser, ami du futur époux., 31 juillet 1701; MC/ET/XIII/141
      Musique XVIIIe siècle, danseurs (1.088 actes), par Madeleine Jurgens, Mireille Rambaud, Valérie Brousselle, 1963, 1984-1996. Le fichier a été traité pour la partie 'danseurs'.(fichier papier entièrement dématérialisé; voir contexte dans le Plan d’orientation général - Notaires de Paris, guides thématiques du Minutier).
      contrat de mariage; David, Jacques; David, Jacques (père); Desrus, Renée; Hannoyer, Marie Catherine; Hannoyer, Jacques; Morel, Etienne; danseur; enseignant; agriculteur; commerçant; sellier
    - FLEURY (Guillaume) Maître sculpteur Rue Montorgueil. § Reconnaissance par la veuve de .., 5 août 1701; MC/ET/XIII/141
      reconnaissance; Fleury, Guillaume
    - MEUSNIER (Robert) Maître potier d'étain Paris § Reconnaissance par .., 5 août 1701; MC/ET/XIII/141
      reconnaissance; Meusnier, Robert
    - MEUSNIER (Claude) Maître potier d'étain Paris. § Reconnaissance .., 5 août 1701; MC/ET/XIII/141
      reconnaissance; Meusnier, Claude
    - Ribouleau (Michel), maître menuisier à Paris § Mariage du fils de .., 17 août 1701; MC/ET/XIII/141
      contrat de mariage; Ribouleau, Michel
    - Ribouleau (Pierre), maître menuisier, rue Neuve des Petits-Champs § Mariage de .., 17 août 1701; MC/ET/XIII/141
      contrat de mariage; Ribouleau, Pierre
    - Mise en apprentissage chez Louis Herpin, maître sculpteur, demeurant rue Poissonnière de Charles Valentin, âgé de 14 ans pour 5 ans, par sa mère, veuve du sieur Valentin. Il sera nourri, logé couché, blanchi, moyennant 300 livres. Claude Nicque, sculpteur à Paris présent., 21 août 1701; MC/ET/XIII/141
      contrat d'apprentissage; Poissonnière (rue); Herpin, Louis; Nicque, Claude; Valentin (M.); Valentin, Charles; sculpteur
    - PERRON (Pierre) Sculpteur Paris § Présent au contrat d'apprentissage HEPIN - Valentin., 21 août 1701; MC/ET/XIII/141
      contrat d'apprentissage; Perron, Pierre
    - HOURLIER (Jean) Compagnon maçon Rue Poissonnière § Inventaire après décès de .., 29 août 1701; MC/ET/XIII/141
      inventaire; Hourlier, Jean
    - Bail d'une maison par François Girardin, sculpteur du roi, demeurant aux Galeries du Louvre., 3 septembre 1701; MC/ET/XIII/141
      bail; Orties-du-Louvre (rue des); Girardin, François; sculpteur
    - Bail d'une maison à Nicolas Dezègre, maître sculpteur marbrier ordinaire du roi, demeurant rue du Sentier., 4 septembre 1701; MC/ET/XIII/141
      bail; Sentier (rue du); Dezègre, Nicolas; sculpteur; tailleur de pierre
    - Bail par Nicolas Dezègre, maître sculpteur et marbrier ordinaire du roi, demeurant rue du Sentier., 12 septembre 1701; MC/ET/XIII/141
      bail; Sentier (rue du); Dezègre, Nicolas; tailleur de pierre; sculpteur
    - VAUTRAIN (Nicolas) Maître maçon Rue de Poitou § obligation donnée à .., 17 septembre 1701; MC/ET/XIII/141
      obligation; Vautrain, Nicolas
    - MENARD (Louis) Maître sculpteur et marbrier Rue Montmartre § Devis et ouvrages de marbre par .., 7 octobre 1701; MC/ET/XIII/141
      devis; Menard, Louis
    - HENOYER (Philippe), Maître peintre, Rue Montorgueil. § Constitution de rente par .. quittance et mainlevée .. (2 actes), 8 octobre 1701; MC/ET/XIII/141
      constitution de rente; quittance; Henoyer, Philippe
    - FORGET (Pierre) compagnon menuisier Rue Montmartre § abandon de meubles par .., 10 octobre 1701; MC/ET/XIII/141
      Forget, Pierre
    - BONVALET (Philippe) Maître menuisier Paris § Mariage de la mère de .. avec FAR (Antoine), 16 octobre 1701; MC/ET/XIII/141
      contrat de mariage; Bonvalet, Philippe
    - FAR (Toussaint) menuisier Saint Denis. § Mariage du fils de .., 16 octobre 1701; MC/ET/XIII/141
      contrat de mariage; Far, Toussaint
    - FAR (Antoine) menuisier faubourg Montmartre § Mariage de .., 16 octobre 1701; MC/ET/XIII/141
      contrat de mariage; Far, Antoine
    - FLAMANT (Toussaint) menuisier Paris § Présent au mariage de FAR (Antoine), 16 octobre 1701; MC/ET/XIII/141
      contrat de mariage; Flamant, Toussaint
    - LEGENDRE (Antoine) Compagnon maçon faubourg Montmartre § mariage de .., 23 octobre 1701; MC/ET/XIII/141
      contrat de mariage; Legendre, Antoine
    - COMMERCY (Jacques) Maître maçon Senlis § Mariage de la fille de .., 29 octobre 1701; MC/ET/XIII/141
      contrat de mariage; Commercy, Jacques
    - Compte par la veuve de Jacques Blanchard., 3 décembre 1701; MC/ET/XIII/141
      compte; Blanchard, Jacques; sculpteur
    - DESVALLÉES (Michel) Maître maçon Rue Montmartre § Compte., 3 décembre 1701; MC/ET/XIII/141
      Desvallées, Michel
    - REGNAULT (François) Maître Serrurier Rue du Bout du Monde § Bail d'une maison à .., 28 décembre 1701; MC/ET/XIII/141
      bail; Regnault, François
    - Malingre (François), maître menuisier, rue Montmartre § Marché .., 29 décembre 1701; MC/ET/XIII/141
      marché; Malingre, François
  - Minutes. 1702, janvier - 1702, juin, janvier 1702 - juin 1702; MC/ET/XIII/142
    - Lepage (Charles) maître maçon à Saint-Quentin § obligation envers la veuve de .., 7 janvier 1702; MC/ET/XIII/142
      obligation; Lepage, Charles
    - Allegrain (Jean Baptiste) Sculpteur rue Montmartre § renonciation à la succession de Jean Allegrain, bourgeois de Paris, père de .. (grand oncle de Gabriel-Christophe), 10 janvier 1702; MC/ET/XIII/142
      Allegrain, Jean Baptiste
    - Delahaye (François) maître menuisier rue des Bons Enfants § accord, 16 janvier 1702; MC/ET/XIII/142
      accord; Delahaye, François
    - Consentement et transport des héritiers de Mathurin Du Ry, architecte des bâtiments du roi, absent du royaume pour fait de religion., 23 janvier 1702; MC/ET/XIII/142
      ratification; Du Ry, Mathurin; architecte
    - Sabat (Jean Charles) maître brodeur chasubles rue de la Lune § Inventaire après décès de .., 24 janvier 1702; MC/ET/XIII/142
      inventaire; Sabat, Jean Charles
    - Sobre (Claude), maître menuisier, rue Saint-Germain-l'Auxerrois § Bail à la veuve de .., 24 janvier 1702; MC/ET/XIII/142
      bail; Sobre, Claude
    - Portier (Pierre) maître serrurier rue du Mail § bail, 24 janvier 1702; MC/ET/XIII/142
      bail; Portier, Pierre
    - Messager (Louis) verrier faïencier rue Coquillière § Procuration de la veuve de .., 24 janvier 1702; MC/ET/XIII/142
      procuration; Messager, Louis
    - Bail par Jean Boullier de Bourges, architecte juré expert du roi, demeurant rue Montmartre., 31 janvier 1702; MC/ET/XIII/142
      bail; Montmartre (rue); Boullier de Bourges, Jean (16..-1713); architecte
    - Brou (Antoine) sculpteur à Paris § Alloué (fils du feu .., chez un Charron), 7 février 1702; MC/ET/XIII/142
      Brou, Antoine
    - Apprentissage chez Guillaume Fleury, maître sculpteur et peintre, demeurant rue Montorgueil, de Hubert Sandré, fils de Françoise Henrion, pour une durée de 5 ans. Il sera logé, nourri, blanchi, moyennant 250 livres., 7 avril 1702; MC/ET/XIII/142
      contrat d'apprentissage; Montorgueil (rue); Fleury, Guillaume; Henrion, Françoise; Sandré, Hubert; peintre; sculpteur
    - Bourgeois (Nicolas) menuisier rue Montmartre § Testament de .., 25 avril 1702; MC/ET/XIII/142
      testament; Bourgeois, Nicolas
    - Roussel (Pierre) maître tapissier rue de Clery § Inventaire après décès de la 1er femme de .., 6 mai 1702; MC/ET/XIII/142
      inventaire; Roussel, Pierre
    - Roussel (Pierre) marchand tapissier rue de Cléry § Mariage de .., 7 mai 1702; MC/ET/XIII/142
      contrat de mariage; Roussel, Pierre
    - Vaarin (Antoine), maître menuisier, rue Feydeau § Ratification, 8 mai 1702; MC/ET/XIII/142
      ratification; Vaarin, Antoine
    - Mariage de Claude Mathieu, architecte du roi et ingénieur ordinaire de sa Majesté, à l'Académie en 1717, demeurant rue du Figuier., 10 mai 1702; MC/ET/XIII/142
      contrat de mariage; Figuier (rue du); Mathieu, Claude; architecte; ingénieur
    - Esselin (Claude) maître doreur Enclos du Temple § Vente, 17 mai 1702; MC/ET/XIII/142
      acte de vente; Esselin, Claude
    - Rivet (Antoine), menuisier ordinaire de la maison du roi, faubourg Saint-Denis § Transaction, 19 mai 1702; MC/ET/XIII/142
      accord; Rivet, Antoine
    - Apprentissage pour 5 ans chez Nicolas Dezègre, maître sculpteur de l'académie de Saint-Luc, demeurant rue des Sentiers, de François Mercié, âgé de 14 ans, fils de Guillaume Mercié, compagnon marbrier. Il sera blanchi par son père., 21 mai 1702; MC/ET/XIII/142
      contrat d'apprentissage; Sentier (rue du); Dezègre, Nicolas; Mercié, François; Mercié, Guillaume; sculpteur
    - Croisnu (Jacques) maître brodeur rue Poissonnière § Renonciation, 5 juin 1702; MC/ET/XIII/142
      Croisnu, Jacques
    - Leveziel (Louis) maître maçon rue Montmartre § bail par .., 9 juin 1702; MC/ET/XIII/142
    - Menuisier (apprentissage) § Contrat pour 6 ans, entre Denis Lesueur, 12 juin gagne denier, et Germain Delacourt, maître menuisier, au profit de Philippe, Lesueur, âgé de 16 ans, fils de Denis, Logé, nourri. S.d.d., 12 juin 1702; MC/ET/XIII/142
      contrat d'apprentissage; Lesueur, Denis; Delacourt, Germain; Lesueur, Philippe
    - Delafontaine (Sulpice) maître maçon et architecte rue Poissonnière § quittance, 15 juin 1702; MC/ET/XIII/142
      quittance; Delafontaine, Sulpice
    - Carel (Sieur) maître maçon et architecte entrepreneur de bâtiments rue Neuve Saint-Martin § Devis et marché (transformations et réparations) et Devis et marché (16 juin 1702), 18 juin 1702; MC/ET/XIII/142
      devis; marché; Carel, M.
    - Loyer (Claude) maître brodeur rue Poissonnière § Quittance, 21 juin 1702; MC/ET/XIII/142
      quittance; Loyer, Claude
    - Lallemant (Pierre) maître brodeur à Paris § délivrance de legs, 25 juin 1702; MC/ET/XIII/142
      Lallemant, Pierre
    - Petit (Esprit), menuisier, rue Feydeau § Inventaire après décès du père de .., 28 juin 1702; MC/ET/XIII/142
      inventaire après décès; Petit, Esprit
    - Delabloze (Louis) marchand verrier faïencier rue de Nazareth § Bail par .., 30 juin 1702; MC/ET/XIII/142
      bail; Delabloze, Louis
    - Lenoirs (Simon) Serrurier rue Saint Marc § bail à .., 30 juin 1702; MC/ET/XIII/142
      bail; Lenoirs, Simon
  - Minutes. 1702, juillet - 1702, décembre, juillet 1702 - décembre 1702; MC/ET/XIII/143
    - Carel (Nicolas) maître maçon et architecte entrepreneur de bâtiments rue Neuve Saint-Martin § devis et marché (transformations) et Marché et devis du 12 juillet 1702 - pareil, 15 juillet 1702; MC/ET/XIII/143
      devis; marché; Carel, Nicolas
    - Croisne (Jacques) maître brodeur rue des Poissonniers § Constitution, 19 juillet 1702; MC/ET/XIII/143
      Croisne, Jacques
    - Constitution de 400 livres de rente par Jules Degoullon, sculpteur ordinaire du roi, demeurant place du Carrousel., 7 août 1702; MC/ET/XIII/143
    - Desvallées (Michel) maître maçon fg. Montmartre § constitution, 7 août 1702; MC/ET/XIII/143
      constitution de rente; Desvallées, Michel
    - Collas (Philippe) maître menuisier rue de la Truanderie § Constitution, 7 août 1702; MC/ET/XIII/143
      constitution de rente; Collas, Philippe
    - Chaspoux (François), marchand orfèvre, rue de la Lune § Mariage de .., 10 août 1702; MC/ET/XIII/143
      contrat de mariage; Chaspoux, François
    - Chaspoux (Jacques), marchand orfèvre, à Tours § Mariage du fils de .., 10 août 1702; MC/ET/XIII/143
      contrat de mariage; Chaspoux, Jacques
    - Ferret (Claude) maître menuisier rue de Clery § Constitution, 20 septembre 1702; MC/ET/XIII/143
      constitution de rente; Ferret, Claude
    - Renonciation de Pierre Wafflard, maître sculpteur, demeurant rue Saint-Etienne., 22 septembre 1702; MC/ET/XIII/143
      renonciation; Saint-Etienne (rue); Wafflard, Pierre; sculpteur
    - Leroy Jean-Baptiste, maître menuisier, rue du Bouloir § Quittance et retrocession, 16 octobre 1702; MC/ET/XIII/143
      quittance; cession; Leroy, Jean-Baptiste
    - Baudin (Pierre) maître menuisier rue des Sentiers § Obligation, 22 octobre 1702; MC/ET/XIII/143
      obligation; Baudin, Pierre
    - Constitution de 400 livres de rente par Jules Degoullon, maître sculpteur, demeurant place du Carrousel., 1er novembre 1702; MC/ET/XIII/143
    - Constitution de 410 livres de rente par Marin Bellan, maître sculpteur, demeurant rue Poissonnière., 9 novembre 1702; MC/ET/XIII/143
    - Imbault (Louis) maître brodeur à Paris § Mariage du fils de feu .., 12 novembre 1702; MC/ET/XIII/143
      contrat de mariage; Imbault, Louis
    - Imbault (Nicolas) brodeur rue de Cléry § Mariage de .., 12 novembre 1702; MC/ET/XIII/143
      contrat de mariage; Imbault, Nicolas
    - Noël (Adrian) maître maçon Ville Neuve § marché (réparation des cheminées), 1er décembre 1702; MC/ET/XIII/143
      marché; Noël, Adrian
    - Bruneau (Nicolas) relieur libraire à Paris § Fondation, 8 décembre 1702; MC/ET/XIII/143
      Bruneau, Nicolas
    - Bail par Jacques Prou, sculpteur ordinaire des bâtiments du roi, demeurant à l'Hôtel des Gobelins., 18 décembre 1702; MC/ET/XIII/143
      bail; Gobelins (hôtel des); Prou, Jacques (1655-1706); sculpteur
    - Aubry (Claude) juré du Roi es oeuvres de maçonnerie rue du Bout du Monde § quittance de la veuve de .., 22 décembre 1702; MC/ET/XIII/143
      quittance; Aubry, Claude
    - Mathieu (André), maître menuisier, rue de Cléry § Apprentissage, 31 décembre 1702; MC/ET/XIII/143
  - Minutes. 1703, janvier - 1703, juin, janvier 1703 - juin 1703; MC/ET/XIII/144
    - Constitution d'une société entre Marin Bellan, demeurant rue Poissonnière, Jules Degoullon, demeurant place du Carrousel, ;André Legoupil, demeurant au Vieux-Louvre, Pierre Taupin, demeurant rue Poissonnière, et Robert Delalande, demeurant dans l'enclos des Thuilleries,; tous sculpteurs des bâtiments du roi, pour 9 ans, pour faire tous les ouvrages de sculpture pour les bâtiments du roi, princes et princesses de sang, payés par le roi et le surintendant des bâtiments du roi, ainsi qu'une autre société., 18 janvier 1703; MC/ET/XIII/144
      acte de société; Carrousel (place du); Louvre (palais du); Poissonnière (rue); Tuileries (quartier); Bellan, Marin (16..-17..); Degoullons, Jules (16..-17..); Delalande, Robert; Legoupil, André; Taupin, Pierre (1662?-1734); sculpteur
    - Apprentissage pour 4 ans de Pierre Poisson, âgé de 17 ans, fils de Pierre Poisson, peintre du roi, demeurant au château neuf de Saint-Germain-en-Laye, chez Jean Poultier, sculpteur ordinaire du roi. Il sera nourri, logé, blanchi, moyennant 400 livres., 26 janvier 1703; MC/ET/XIII/144
      Précisions sur les lieux: Saint-Germain-en-Laye (Yvelines)--Château
      contrat d'apprentissage; Saint-Germain-en-Laye (Yvelines); Poisson, Pierre (fils); Poisson, Pierre (père); Poultier, Jean; peintre; sculpteur
    - Transport et cession par Robert Delalande, sculpteur du roi, demeurant en l'enclos des Thuileries, à Marin Bellan, Jules Degoullon, André Legoupil, au Vieux-Louvre, et Pierre Taupin, tous sculpteurs du roi, de tout paiement qu'il peut prétendre pour des ouvrages qu'il avait faits dans les départements du roi à Versailles, moyennant 4000 livres. Mention d'une ordonnance de 20.000 livres signée par Jules Hardouin Mansart, surintendant des bâtiments du roi, pour le paiement des sculpteurs (transport). Etat de travaux faits dans les appartements du roi au château de Versailles par Robert de Lalande, sculpteur du roi, pour l'année 1701., 31 janvier 1703; MC/ET/XIII/144
      Précisions sur les lieux: Versailles (Yvelines)--Château
      cession; Louvre (palais du); Tuileries (quartier); Versailles (Yvelines, château de); Bellan, Marin (16..-17..); Degoullons, Jules (16..-17..); Lalande, Robert de; Legoupil, André; Mansart, Jules Hardouin- (1646-1708); Taupin, Pierre (1662?-1734); sculpteur; surintendant (Ancien Régime); directeur des bâtiments du roi (Ancien Régime)
    - Transport à Pierre Taupin, sculpteur du roi, demeurant rue Poissonnière., 31 janvier 1703; MC/ET/XIII/144
      cession; Poissonnière (rue); Taupin, Pierre (1662?-1734); sculpteur
    - Constitution de 280 livres de rente par Marin Bellan, sculpteur du roi, demeurant rue Poissonnière., 6 février 1703; MC/ET/XIII/144
    - Constitution de 500 livres de rente par Jules Degoullon, sculpteur du roi, demeurant place du Carrousel., 6 février 1703; MC/ET/XIII/144
    - Villain (Nicolas) maître doreur rue du Mail § bail par .., 8 février 1703; MC/ET/XIII/144
    - Lefebvre (Pierre) maître serrurier rue du Mail § bail à .., 8 février 1703; MC/ET/XIII/144
      bail; Lefebvre, Pierre
    - Vidal (Louis) Sculpteur rue Veuve Saint-Eustache § Compte, 15 février 1703; MC/ET/XIII/144
      Vidal, Louis
    - Savatier (Charles) maître tourneur rue du Bout du monde § Mariage de la fille de .., 18 février 1703; MC/ET/XIII/144
      contrat de mariage; Savatier, Charles
    - Tarade (Odile) architecte entrepreneur des bâtiments du Roi rue des Orties § Constitution, 4 mars 1703; MC/ET/XIII/144
      Tarade, Odile
    - Tessier (Jean) maître brodeur rue Montorgueil § bail par .., 6 mars 1703; MC/ET/XIII/144
      bail; Tessier, Jean
    - Fraissenet (Pierre) maître menuisier rue Montmartre § bail à .., 15 mars 1703; MC/ET/XIII/144
      bail; Fraissenet, Pierre
    - Perrez (Pierre) maître coutelier rue de la Verrerie § Mariage de .., 22 mars 1703; MC/ET/XIII/144
      contrat de mariage; Perrez, Pierre
    - Constitution de 300 livres de rente au profit de Jules Degoullon, sculpteur ordinaire du roi, demeurant place du Carrousel., 24 avril 1703; MC/ET/XIII/144
    - Bertin (Jean), marchand orfèvre joaillier, à Paris § Mariage du fils de feu .., 27 avril 1703; MC/ET/XIII/144
    - Bertin (Nicolas), marchand orfèvre joaillier, rue de la Vannerie § Mariage de .., 27 avril 1703; MC/ET/XIII/144
      contrat de mariage; Bertin, Nicolas
    - Constitution de 200 livres de rente au profit de Marin Bellan, sculpteur ordinaire du roi, demeurant rue Poissonnière., 31 mai 1703; MC/ET/XIII/144
    - Constitution de 200 livres de rente au profit de Jules Degoullon, sculpteur ordinaire du roi, demeurant place du Carrousel., 31 mai 1703; MC/ET/XIII/144
    - Baugé (Etienne) marchand tapissier rue de la Fromagerie § transport, 4 juin 1703; MC/ET/XIII/144
      Baugé, Etienne
    - tapissier (apprentissage) § Contrat pour 6 ans, entre Geneviève Villebaux, veuve de Jacques Bourbon, marchand de chevaux, et Louis Granderye, maître tapissier, au profit de Robert Bourdon, âgé de 17 ans, fils de Jacques. Logé, nourri, couché; sa mère le blanchira. Moyennant 200 l., 12 juin 1703; MC/ET/XIII/144
    - doreur (apprentissage) § Contrat pour 5 ans, entre Etienne Duperron, cocher, et Louis Gardy, maître doreur, au profit de Guillaume Duperron, âgé de 17 ans, fils de Etienne. Logé, nourri, blanchi S.d.d., 18 juin 1703; MC/ET/XIII/144
      contrat d'apprentissage
    - Gardy (Louis) maître doreur rue Montmartre § Apprentissage, 18 juin 1703; MC/ET/XIII/144
      contrat d'apprentissage; Gardy, Louis
  - Minutes. 1703, juillet - 1703, décembre, juillet 1703 - décembre 1703; MC/ET/XIII/145
    - Delacourt (Robert) maître menuisier rue de Cléry § apprentissage, 3 juillet 1703; MC/ET/XIII/145
      contrat d'apprentissage; Delacourt, Robert
    - Titre nouvel concernant Jean d'Orbay, architecte juré expert et entrepreneur des bâtiments du roi, demeurant rue Montorgueil., 8 juillet 1703; MC/ET/XIII/145
      titre nouvel; Montorgueil (rue); Orbay, Jean d'; architecte
    - Saint-Martin (Jacques de), maître peintre, rue Montmartre § titre nouvel, 8 juillet 1703; MC/ET/XIII/145
      titre nouvel; Saint-Martin, Jacques de
    - Menuisier (apprentissage) § Contrat pour 6 ans, entre Charles Viart, compagnon menuisier, et Robert Delacourt, maître menuisier, au profit de Jean-Baptiste Loire, âgé de 15 ans. Nourri, logé, et blanchi par sa mère, sans deniers déboursés., 8 juillet 1703; MC/ET/XIII/145
      contrat d'apprentissage; Viart, Charles; Delacourt, Robert; Loire, Jean-Baptiste
    - Perichard (Claude) maître maçon rue Maubuée § transport de rente, 8 juillet 1703; MC/ET/XIII/145
      transport de droits; Perichard, Claude
    - Nelle (Jean), maître menuisier, rue Beaurepaire § Marché, 10 juillet 1703; MC/ET/XIII/145